臺中高等行政法院裁定
109年度訴字第132號
原      告  臺中市長春自辦市地重劃區重劃會

兼  代表人  王松山                                     

共      同
訴訟代理人  沈泰基  律師
            楊淳淯  律師
被      告  臺中市政府                                 
代  表  人  盧秀燕              
訴訟代理人  陳漢洲  律師
上列當事人間有關市地重劃事件，本院裁定如下：
　　主  文
本院中華民國109年10月16日所為之停止訴訟程序裁定撤銷。
　　理  由
按停止訴訟程序之裁定，法院得依聲請或依職權撤銷之，民事
  訴訟法第186條定有明文，此並為行政訴訟法第186條所準用。
本件原告不服被告民國108年11月4日府授地劃一字第108025708
  1號函(下稱原處分1)及108年11月4日府授地劃一字第10802570
  811號函(下稱原處分2)，提起行政爭訟，惟原處分1、2係因訴
  外人林武雄等7人不服原告重劃會公告之分配結果，主張臺中
  市北屯區南興段19地號土地（下稱系爭土地)應合併分配予其
  等而提起民事訴訟。惟原告重劃會並未因訴外人林武雄等7人
  提起該訴訟而停止後續程序，反而向被告申請辦理系爭土地之
  權利變更登記，並請求同意出售系爭土地予原告王松山。被告
  雖以108年3月19日府授地劃一字第1080052545號函及108年5月
  9日府授地劃一字第1080103153號函准予辦理登記及同意出售
  ，然訴外人林武雄等7人提起訴願後，內政部108年10月22日臺
  內訴字第1080061711號訴願決定撤銷上開2函文，被告遂依該
  訴願決定意旨作成原處分1、2。嗣訴外人林武雄等7人與原告
  間之爭執，分別經臺灣臺中地方法院105年度重上字第417號民
  事判決及本院108年度訴字第311號行政訴訟判決，惟均因上訴
  而尚未確定，該2事件之訴訟結果既對本件市地重劃事件產生
  影響而有牽連，且為本件裁判之先決問題，故本院於109年10
  月16日裁定於上開2事件訴訟程序終結前，停止本件訴訟程序
  。
查上開行政訴訟業經最高行政法院109年度上字第707號判決駁
  回上訴，有該案判決可稽(見本院卷2第21至36頁），已告終結
  ；上開民事事件則於上訴至最高法院後，於111年8月23日撤回
  起訴，有該案歷審裁判可查（見本院卷2第49頁），訴訟亦告
  終結。是本件停止訴訟程序之原因均已消滅，應依職權撤銷停
  止訴訟程序之裁定。
爰依行政訴訟法第186條準用民事訴訟法第186條，裁定如主文
  。
中　　華　　民　　國 　111 　年　   9 　 月　  22　　日
                臺中高等行政法院第二庭
                          審判長法  官　劉  錫  賢
                                法  官  楊  蕙  芬
                                法  官  林  靜  雯
以上正本證明與原本無異。
本裁定不得抗告。
中　　華　　民　　國 　111 　年　   9 　 月　  22　　日
                                書記官  黃  毓  臻